【裁判字號】    98,審消債更,56
【裁判日期】    980703
【裁判案由】    聲請更生程序
【裁判全文】
臺灣高雄地方法院民事裁定          98年度審消債更字第56號
聲  請  人  甲○○
上列當事人因消費者債務清理事件聲請更生，本院裁定如下：
    主  文
聲請駁回。
聲請費用由聲請人負擔。
    理  由
一、按債務人對於金融機構因消費借貸、自用住宅借款、信用卡
    或現金卡契約而負債務，在聲請更生或清算前，應提出債權
    人清冊，以書面向最大債權金融機構請求協商債務清償方案
    並表明共同協商之意旨，消費者債務清理條例（下稱本條例
    ）第151 條第1 項定有明文。又聲請更生或清算不合程式或
    不備其他要件者，法院應以裁定駁回之，但其情形可以補正
    者，法院應定期間先命補正，復為本條例第8 條所明定。
二、查本件聲請人向本院聲請更生，雖主張：其有不能清償債務
    情事，前已提出債權人清冊，以書面向最大債權金融機構請
    求共同協商債務清償方案，協商成立，惟因不可歸責於聲請
    人之事由致履行原協商內容顯有重大困難，且其無擔保或無
    優先權之債務總額未逾新臺幣1,200 萬元，復未經法院裁定
    開始清算程序或宣告破產，爰聲請更生等語。
三、經查：聲請人雖曾依照中華民國銀行公會會員辦理消費金融
    案件無擔保債務協商機制與金融機構成立協商，然債權人清
    冊所列玉山銀行股份有限公司房屋貸款未參與該次協商，是
    本件聲請人聲請更生，顯未遵循本條例第151 條第1 項規定
    對於金融機構因消費借貸、自用住宅借款、信用卡或現金卡
    契約所負債務與全體債權金融機構先行債務協商之機制，經
    本院於民國98年2 月4 日裁定命聲請人於裁定送達後14日內
    備齊相關文件後再行申請協商並提出協商結果證明文件，聲
    請人於98年2 月10日收受上開裁定後並未補正，本院又於98
    年6 月12日以函文通知聲請人提出協商結果證明文件到院，
    惟聲請人僅以傳真方式提出與債權人玉山銀行就信用卡債權
    達成清償協議之分期攤還協議書文件，然該協商方式顯與前
    開條例應與最大債權銀行就聲請人全部消費借貸債權為協商
    之意旨不符；另本院亦以函詢最大債權銀行玉山銀行是否接
    獲聲請人前置協商之申請，玉山銀行覆以：確實收到聲請人
    以存證信函申請前置協商，但聲請人並未提出前置協商所需
    文件等語，有玉山銀行民事陳報狀在卷可查。是聲請人並未
    盡其前置協商之協力義務及就前置協商結果證明文件為提出
    之舉證義務，故本件聲請人聲請更生不合程式，且經本院以
    裁定命補正而未補正，依上說明，自應駁回其更生之聲請，
    爰裁定如主文。
中    華    民    國    98    年    7     月    3    日
              民事第六庭    法      官  楊國祥
上為正本係照原本作成
如不服本裁定，應於裁定送達後10日內，以書狀向本院提出抗告
，並繳納抗告費新臺幣1千元
中    華    民    國    98    年    7     月    3    日
                            書  記  官  林秀珍


司法院資訊處製作；財團法人民間司法改革基金會備份。
